臺灣臺北地方法院刑事判決            100年度易字第2344號
公  訴  人  台灣台北地方法院檢察署檢察官
被      告  吳俊弘
上列被告因毒品危害防制條例案件，經檢察官向台灣士林地方法
院提起公訴（台灣士林地方法院檢察署檢察官100年度毒偵字第
481號），復經台灣士林地方法院以100年度審易字第623號判決
管轄錯誤，移送本院審理，本院判決如下：
    主  文
吳俊弘施用第二級毒品，處有期徒刑參月，如易科罰金，以新台
幣壹仟元折算壹日。
    事  實
一、吳俊弘前於民國96年間，因施用毒品案件，經法院裁定送觀
    察、勒戒後，於96年9月17日因無繼續施用傾向執行完畢釋
    放。詎於前開觀察、勒戒執行完畢釋放後之5年內，復基於
    施用第二級毒品甲基安非他命之犯意，於100年1月18日凌晨
    1時許，在台北市○○區○○路397巷7弄7號住處內，以燒烤
    吸食煙霧方式，施用甲基安非他命1次。嗣於100年1月19日
    22時49分許，為警在上址查獲，經警採尿送驗結果，呈安非
    他命、甲基安非他命陽性反應。
二、案經新北市政府警察局汐止分局報告台灣士林地方法院檢察
    署檢察官偵查起訴。
    理  由
一、被告對於公訴人所提之證據資料及以下本院作為判斷依據之
    各項證據資料，均同意或不爭執其證據能力，本院審酌該等
    言詞供述及書面作成時之情況認為適當，均無不宜作為證據
    之情事，依刑事訴訟法第159條之5規定，均得作為證據。
二、上開事實，業據被告吳俊弘坦承不諱，且其為警採集之尿液
    送驗結果，呈甲基安非他命陽性反應，此有台灣檢驗科技股
    份有限公司濫用藥物檢驗報告、新北市政府警察局汐止分局
    毒品案件尿液代碼表附卷可稽，足見被告自白與事實相符，
    應可採信。本件事證明確，被告犯行洵堪認定。
三、核被告所為，係犯毒品危害防制條例第10條第2項之施用第
    二級毒品罪。被告持有毒品之低度行為，為施用之高度行為
    所吸收，不另論罪。爰審酌被告經送觀察、勒戒，猶不知悔
    改，再施用毒品，戕害自身健康，然坦承犯行，施用毒品之
    歷程未久等一切情狀，量處如主文所示之刑，並諭知易科罰
    金之折算標準。
據上論斷，應依刑事訴訟法第284條之1、第299條第1項前段，毒
品危害防制條例第10條第2項，刑法第11條前段、第41條第1項前
段，判決如主文。
本案經檢察官郭郁到庭執行職務
中    華    民    國   100    年    9     月    5     日
                  刑事第七庭    法  官  林欣苑
上正本證明與原本無異。
如不服本判決應於收受送達後10日內向本院提出上訴書狀，並應
敘述具體理由；其未敘述上訴理由者，應於上訴期間屆滿後20日
內向本院補提理由書（均須按他造當事人之人數附繕本）「切勿
逕送上級法院」。
                                書記官  莊怡仙
中    華    民    國   100    年    9     月    5     日
附錄所犯法條
毒品危害防制條例第10條
施用第一級毒品者，處 6 月以上 5 年以下有期徒刑。
施用第二級毒品者，處 3 年以下有期徒刑。